【裁判字號】    97,易,418
【裁判日期】    971117
【裁判案由】    竊盜
【裁判全文】
臺灣嘉義地方法院刑事判決               97年度易字第418號
公  訴  人  臺灣嘉義地方法院檢察署檢察官
被      告  乙○○
                    （現另案在臺灣嘉義監獄鹿草分監執行中
上列被告因竊盜案件，經檢察官提起公訴（97年度偵字第2896號
），被告於準備程序中就被訴事實為有罪之陳述，本院合議庭裁
定由受命法官改依簡式審判程序審理，判決如下：
    主  文
乙○○犯結夥毀越安全設備竊盜罪，累犯，處有期徒刑捌月。扣
案之棉質手套壹只沒收之。
    犯 罪 事 實 及 理 由
一、犯罪事實：乙○○曾因竊盜案件，經臺灣高等法院高雄分院
    以92年度上易字第921號判決判處有期徒刑7月確定，於民國
    93 年8月23日執行完畢。詎乙○○仍不知悔改，竟再度意圖
    為自己不法之所有，先於97年4月17日上午10時30分許，騎
    乘車牌號碼BV2-117號銀色重型機車，至甲○○所開設位於
    嘉義縣水上鄉義興村番子寮81-33號之「傑盛水電工程公司
    」，假借向甲○○問路為由勘查現場地形，再於97年4月18
    日凌晨夥同不詳年籍之「阿南」、「阿富」，駕駛車牌號碼
    4573-QP號自用小貨車前往傑盛水電工程公司，以手戴棉質
    手套用力搖晃之方式破壞作為該處倉庫安全設備之窗戶後，
    接續於97年4月18日凌晨1時38分許、同日凌晨2時57分許、
    同日凌晨3時19分許爬入窗戶，竊取倉庫內直徑60MM及100MM
    二種工程電線剩料裸銅電線共計約2,000公斤及C型銅製壓接
    套管3個，得手後分別接續於同日凌晨1時39分許、2 時58分
    許、3時26分許駕駛前揭自用小貨車搬運離開，嗣經甲○○
    於同日中午發現公司遭竊報警處理，並提供公司內之監視錄
    影畫面予警方，經警據報至傑盛水電工程公司倉庫內採證，
    採得遺留竊案現場之棉質手套1只及飲料瓶瓶口之唾液檢體
    ，並循線在嘉義縣水上鄉三和村北回國小前查獲騎乘BV2-11
    7號銀色重型機車之乙○○，當場在該機車置物箱內扣得乙
    ○○所有供上開竊盜行為所用之棉質手套壹只及乙○○所有
    非供犯罪所用之榔頭、十字鎬、斜嘴鉗、自製開孔器、鍊剪
    、虎頭鉗各1支，嗣警並攜同乙○○返回其住處，在其住處
    前「阿富」停放之ZUF-939號輕型機車置物箱內扣得C型壓接
    套管3個，另採乙○○之唾液與竊案現場採得之唾液檢體比
    對，與乙○○之DNA相符，始悉上情。
二、認定犯罪事實所憑證據：
（一）被告乙○○於本院準備程序及審理時之自白。
（二）證人即告訴人甲○○於警詢時之證詞。
（三）照片26張。
（四）贓物認領保管單1紙。
（五）扣押書1份。
（六）內政部警政署刑事警察局97年5月21日刑醫字第
      0970065125號鑑驗書。
（七）扣案之棉質手套1只。
三、論罪科刑：
（一）所謂安全設備，係指依社會通常觀念足以認為防盜之設備
      而言。被告與「阿南」、「阿富」等人，徒手破壞倉庫之
      窗戶後攀爬入倉庫內竊取告訴人之財物，所為係犯刑法第
      321條第1項第2款、第4款之竊盜罪。公訴人雖以被告係攜
      帶扣案之榔頭、十字鎬、斜嘴鉗、自製開孔器、鍊剪、虎
      頭鉗各1支為本件竊盜行為，而認被告所為應係刑法第321
      條第1項第2、3、4款之竊盜罪，然查上開扣案物品，係案
      發後為警在他處自被告之機車內所取出，非當場查獲被告
      攜有上開扣案物品，又據被告供稱上開扣案物品並非被告
      用以竊取告訴人所用之物，再查其他卷內證據，均無法遽
      認定被告有攜帶上開扣案物品為竊盜行為，是公訴人上開
      認定容有未洽。被告與「阿南」、「阿富」就上開犯行，
      有犯意聯絡及行為分擔，均為共同正犯。被告有犯罪事實
      欄所載之犯罪前科紀錄，有卷附臺灣高等法院被告全國前
      案紀錄表可稽，被告受徒刑之執行完畢，5年以內故意再
      犯本件有期徒刑以上之罪，為累犯，應依刑法第47條第1
      項之規定，加重其刑。
（二）爰審酌被告為國中畢業之智識程度，正值青壯，不思靠己
      力正當賺取財物，前有竊盜前科，且經徒刑執行完畢，仍
      不知悛悔，所竊取財物之價值，犯後於檢警偵查中均否認
      犯行惟於本院坦承犯行之態度及告訴人之損失等一切情狀
      ，量處被告如主文所示之刑。扣案之棉質手套1只，為被
      告所有並供犯罪所用，業經被告供承在卷，應依法宣告沒
      收之，至扣案之榔頭、十字鎬、斜嘴鉗、自製開孔器、鍊
      剪、虎頭鉗各1支，雖為被告所有，然非供被告犯罪所用
      之物，不予宣告沒收。
四、應適用法條：
    依刑事訴訟法第273條之1第1項、第299條第1項前段、第310
    條之2、第454條第1項，刑法第28條、第321條第1項第2、4
    款、第47條第1項、第38條第1項第2款，判決如主文。
本案經檢察官陳則銘到庭執行職務。
中    華    民    國    97    年    11    月    17    日
                  刑事第三庭    法  官  劉瓊雯
以上正本證明與原本無異。
如不服本判決應於收受判決後10日內向本院提出上訴書狀，並應
敘述具體理由；其未敘述上訴理由者，應於上訴期間屆滿後20日
內向本院補提理由書（均須按他造當事人之人數附繕本）「切勿
逕送上級法院」。告訴人或被害人如對於本判決不服者，應具備
理由請求檢察官上訴，其上訴期間之計算係以檢察官收受判決正
本之日期為準。
中    華    民    國    97    年    11    月    17    日
                                書記官  劉美娟
附錄本案論罪科刑法條全文：
刑法第321條第1項第2、4款。
（加重竊盜罪）
犯竊盜罪而有左列情形之一者，處 6 月以上、 5 年以下有期徒
刑：
二、毀越門扇、牆垣或其他安全設備而犯之者。
四、結夥三人以上而犯之者。


司法院資訊處製作；財團法人民間司法改革基金會備份。
